【裁判字號】    94,訴,1061
【裁判日期】    950321
【裁判案由】    違反毒品危害防制條例
【裁判全文】
臺灣臺南地方法院刑事判決              94年度訴字第1061號
公  訴  人  臺灣臺南地方法院檢察署檢察官
被      告  乙○○
                  （另案於臺灣臺南監獄臺南分監受刑中）
上列被告因違反毒品危害防制條例案件，經檢察官提起公訴（九
十四年度營毒偵字第三二三號），被告於本院準備程序進行中，
先就被訴事實為有罪之陳述，經本院合議庭裁定由受命法官獨任
進行簡式審判程序，判決如下：
主  文
乙○○連續施用第一級毒品，處有期徒刑玖月。
    事  實
一、乙○○前於民國九十三年間，因施用第一級毒品海洛因案件
    ，經本院於九十四年一月三十一日以九十三年度訴字第一一
    ０一號判決，判處有期徒刑八月，並於同年八月二日確定（
    於本案不構成累犯）。又因施用第一級毒品海洛因案件，經
    本院於九十三年二月十八日，以九十三年度毒聲字第一四二
    號裁定送觀察、勒戒後，認無繼續施用毒品之傾向，於同年
    五月十三日釋放，並由臺灣臺南地方法院檢察署檢察官於同
    日，以九十三年度毒偵緝字第一六七號為不起訴處分確定。
    詎其猶未戒除施用毒品之習性，於上述觀察、勒戒執行完畢
    釋放後五年內，明知海洛因係毒品危害防制條例所明定之第
    一級毒品，不得持有及施用，竟基於施用第一級毒品海洛因
    之概括犯意，自九十四年三月二十日十七時許起至同年四月
    五日十七時許，連續在臺南縣柳營鄉太康村太康七八之七號
    住處，以海洛因摻水稀釋再以針筒注射之方式，連續施用第
    一級毒品海洛因多次。嗣乙○○因另案通緝，為警緝獲，經
    警採集其尿液檢體送驗結果，呈現嗎啡陽性反應，而查悉上
    情。
二、案經臺南縣警察局新營分局報請臺灣臺南地檢署檢察官偵查
    起訴。
    理  由
一、本案被告乙○○所犯毒品危害防制條例第十條第一項施用第
    一級毒品罪，並非死刑、無期徒刑或最輕本刑有期徒刑三年
    以上之罪，亦非高等法院管轄第一審案件，且於準備程序進
    行中，被告先就被訴事實為有罪之陳述（見本院卷第六九頁
    ），經告知被告簡式審判程序之旨，並聽取檢察官、被告之
    意見後，本院合議庭裁定由受命法官進行簡式審判程序，是
    本案之證據調查，依刑事訴訟法第二百七十三條之二規定，
    不受同法第一百五十九條第一項、第一百六十一條之二、第
    一百六十一條之三、第一百六十三條之一及第一百六十四條
    至第一百七十條規定之限制，合先敘明。
二、上揭犯罪事實，迭據被告於警詢、偵查及本院審理時坦承不
    諱，且其為警查獲後所採集之尿液檢體，經送長榮大學毒物
    研究中心篩檢（酵素免疫分析法ＥＩＡ）及確認（氣象層析
    質普儀ＧＣ／ＭＳ）結果，呈現嗎啡陽性反應（按海洛因係
    由嗎啡經化學合成而製得，經注射進入人體後，因代謝分解
    成嗎啡，因此施打海洛因後，由尿液中檢驗結果仍為嗎啡反
    應），有該中心於九十四年四月十九日出具之確認報告一紙
    在卷可稽（見警卷第八頁）。
三、按海洛因經注射入人體後，約百分之八十於二十四小時內自
    尿中排出，一般而言，尿液中能否驗出嗎啡陽性反應與其投
    與量、投與途徑、採尿時間、個人體質及檢驗方法之靈敏度
    有關，國外曾有文獻報導注射六毫克之海洛因鹽酸鹽，其代
    謝物嗎啡之平均可檢出時限約為二十六小時，此業經行政院
    衛生署藥物食品檢驗局於八十一年九月八日、二月八日以（
    八一）藥檢壹字第八一一四八八五號函述明此旨綦詳。揆諸
    上開說明，被告為警查獲後，於九十四年四月六日十六時五
    分許，經警採集尿液檢體送驗，有採取尿液編號對照表一紙
    在卷可參（見警卷第六頁），則本於上開被告為警採集尿液
    檢體送驗結果，呈現嗎啡陽性反應之確認報告，可徵被告於
    九十四年四月六日十六時五分許，往前回溯之二十六小時內
    某時點，確有施用第一級毒品海洛因之犯行，應堪認定，則
    被告上開自白，核與事實相符，應值採信。
四、又被告前因施用第一級毒品海洛因案件，經本院於九十三年
    二月十八日，以九十三年度毒聲字第一四二號裁定送觀察、
    勒戒後，認無繼續施用毒品之傾向，於同年五月十三日釋放
    ，並由臺灣臺南地方法院檢察署檢察官於同日，以九十三年
    度毒偵緝字第一六七號為不起訴處分確定，此有刑案資料查
    註紀錄表、刑案人犯在監所最新資料報表、臺灣高等法院被
    告前案紀錄表及不起訴起分書各一件在卷可憑，是被告於前
    開觀察、勒戒執行完畢後，五年內再犯毒品危害防制條例第
    十條之罪，事證明確，被告犯行洵堪認定，自應依法論科。
五、查海洛因依其成癮性、濫用性及對社會危害性之程度，已為
    毒品危害防制條例第二條第二項第一款列為第一級毒品。核
    被告所為，係犯毒品危害防制條例第十條第一項施用第一級
    毒品罪。又被告施用時非法持有第一級毒品海洛因之低度行
    為，已為其施用之高度行為所吸收，不另論罪。被告先後多
    次施用第一級毒品海洛因之犯行，時間緊接，方法相同，觸
    犯犯罪構成要件相同之罪名，顯係基於概括犯意反覆實施，
    為連續犯，應依刑法第五十六條連續犯之規定論以一罪，並
    依法加重其刑。爰審酌被告前因施用毒品經送觀察、勒戒治
    治療程序後，猶不思戒絕革除惡習，且因施用第一級毒品海
    洛因案件，甫經本院於九十四年一月三十一日以九十三年度
    訴字第一一０一號判決，判處有期徒刑八月後，又旋為本案
    犯行，顯然其意志力甚為薄弱，迄未仍戒除毒癮，惟兼衡被
    告施用毒品犯行，在性質上乃屬對自我身心健康之自戕行為
    ，尚未嚴重破壞社會秩序、侵害他人權益，及犯後坦承犯行
    ，態度尚屬良好等一切情狀，量處如主文所示之刑。
據上論斷，應依刑事訴訟法第二百七十三條之一第一項、二百九
十九條第一項前段，毒品危害防制條例第十條第一項，刑法第十
一條前段、第五十六條，判決如主文。
本案經檢察官甲○○到庭執行職務。
中    華    民    國    95    年    3     月    21    日
                  刑事第五庭    法  官  張銘晃
以上正本證明與原本無異。
如不服本判決應於送達後10日內向本院提出上訴狀。
                                書記官  林憶梅
中    華    民    國    95    年    3     月    21    日
附錄本案論罪科刑法條全文
毒品危害防制條例第10條第1項：
施用第一級毒品者，處 6 月以上 5 年以下有期徒刑。


司法院資訊處製作；財團法人民間司法改革基金會備份。
